臺灣桃園地方法院刑事判決　
109年度訴緝字第79號
公  訴  人  臺灣桃園地方檢察署檢察官 
被      告  袁作新


指定辯護人  本院公設辯護人王暐凱
上列被告因違反槍砲彈藥刀械管制條例案件，經檢察官提起公訴
（107年度偵字第30940號），本院判決如下：
    主  文
袁作新犯未經許可持有可發射子彈具有殺傷力之改造槍枝罪，處
有期徒刑肆年，併科罰金新臺幣捌萬元，罰金如易服勞役，以新
臺幣壹仟元折算壹日。扣案如附表一編號1所示之改造手槍壹支
及如附表一編號2所示之具殺傷力之子彈參顆均沒收。
    事  實
一、袁作新明知可發射子彈具有殺傷力之改造槍枝及具殺傷力之
    子彈，均係槍砲彈藥刀械管制條例所列管之物品，未經中央
    主管機關許可，不得持有之，仍基於持有具有殺傷力之槍枝
    及子彈之犯意，於民國106年12月之某日，在臺灣地區不詳
    地點，以不詳價格，向真實姓名、年籍不詳之成年人購買取
    得如附表一編號1所示之可供擊發適用子彈具有殺傷力之改
    造手槍1支，及如附表一編號2所示之子彈7顆（其中6顆具有
    殺傷力）而持有之，並藏放在其與不知情之配偶黃文亭共住
    之桃園市○○區○○路000巷000號3樓租屋處（下稱甡甡路租屋
    處）之除濕機內（黃文亭涉犯未經許可寄藏可發射子彈具有
    殺傷力之改造槍枝罪嫌及未經許可寄藏子彈罪嫌，經臺灣桃
    園地方檢察署檢察官以107年度偵字第17369號為不起訴處分
    ）。嗣經警於107年6月12日晚間11時20分許，在桃園市楊梅
    區甡甡路902巷桃源山水社區停車場查獲黃文亭涉嫌持有第
    一級毒品（黃文亭所犯施用第一級毒品罪，業經本院以107
    年度審訴字第2133號判決確定），乃偕同黃文亭返回甡甡路
    租屋處，經取得其同意後進行搜索，在該處之除濕機內，扣
    得如附表一編號1所示可發射子彈具有殺傷力之改造手槍1支
    ，及如附表一編號2所示之子彈7顆（其中6顆經試射鑑定後
    ，認具有殺傷力），而查悉上情。
二、案經桃園市政府警察局龍潭分局報告臺灣桃園地方檢察署檢
    察官偵查起訴。
    理  由
壹、證據能力部分
一、供述證據
㈠、按被告之自白，非出於強暴、脅迫、利誘、詐欺、疲勞訊問
    、違法羈押或其他不正之方法，且與事實相符者，得為證據
    ，刑事訴訟法第156條第1項定有明文，復為確保此意旨之具
    體實現，另於同條第3項前段規定：被告陳述其自白係出於
    不正之方法者，應先於其他事證而為調查。然則非謂被告可
    以無所顧忌、任意爭辯。易言之，受訊問之被告究竟出於何
    種原因坦承犯行，不一而足，或係遭訊問者以不正方式對待
    始承認，或係未遭不正方式對待，而係考量是否能獲輕判或
    免遭羈押，或出於自責悔悟，或有蓄意頂替或別有企圖，此
    為受訊問者主觀考慮是否認罪所參酌因素，此種內在想法難
    顯露於外而為旁人所知悉。因之，只要訊問者於訊問之際，
    能恪遵法律規定，嚴守程序正義，客觀上無任何逼迫或其他
    不正方法，縱使被告基於某種因素而坦承犯行，要不能因此
    即認被告自白欠缺任意性（最高法院107年度台上字第3704
    號判決意旨參照）。查被告袁作新雖於本院準備程序中辯稱
    ：我是為了黃文亭及小孩的關係，由我為黃文亭扛這條罪，
    當時於偵訊中所述不實在云云（見訴緝卷第104頁），然經
    本院勘驗其於107年7月25日偵訊筆錄之錄音錄影檔案，結果
    為：偵訊過程中檢察官未有以不正當方法訊問被告，被告確
    有簽立具結結文，亦於該偵訊筆錄上簽名（見訴緝卷第101
    至104頁），且被告就前開勘驗內容及結果仍表示：都是我
    講的，內容完全沒有錯等語（見訴緝卷第104頁），是被告
    就本案偵訊中之自白，具有任意性。依前揭法律規定，自得
    作為證據。
㈡、按被告以外之人於審判外之陳述，雖不符刑事訴訟法第159條
    之1至第159條之4等規定，而經當事人於審判程序同意作為
    證據，法院審酌該言詞陳述或書面陳述作成時之情況，認為
    適當者，亦得為證據。當事人、代理人或辯護人於法院調查
    證據時，知有刑事訴訟法第159條第1項不得為證據之情形，
    而未於言詞辯論終結前聲明異議者，視為有前項之同意，刑
    事訴訟法第159條之5定有明文。查本案判決所引用以下審判
    外作成之相關供述證據，被告袁作新及其辯護人業均於本院
    準備程序訊問中陳明：證據能力均不爭執，均同意作為本案
    證據使用等語明確（見訴緝卷第62頁）；此外，公訴人、被
    告及其辯護人於本院審判期日均表示無意見而不予爭執（見
    訴緝卷第279至286頁），亦未於言詞辯論終結前聲明異議，
    本院審酌前開證據資料製作時之情況，尚無違法取得及證明
    力明顯過低之瑕疵，認以之作為證據應屬適當，且各該證據
    均經本院於審判期日依法進行證據之調查、辯論，被告於訴
    訟上之防禦權，已受保障，故前開證據資料均有證據能力。
二、非供述證據
　　本案判決其餘所依憑認定被告犯罪事實之各項非供述證據，
    本院亦查無有何違反法定程序取得之情形，依刑事訴訟法第
    158條之4規定之反面解釋，均具有證據能力。
貳、實體方面
一、訊據被告袁作新矢口否認有何未經許可持有可發射子彈具有
    殺傷力之改造槍枝及子彈之犯行，辯稱：我是幫我老婆黃文
    亭頂罪，才在偵查中坦承上開槍枝及子彈是我的，我不知道
    該槍枝及子彈是誰的云云。辯護人亦以前詞為被告辯護。經
    查：
㈠、被告自承自105、106年間之某日起至其於107年5月19日入監
    服刑前，與黃文亭居住在由其承租之甡甡路租屋處在卷（見
    訴字卷一第63頁；訴緝卷第58至59頁），核與證人黃文亭於
    警詢、偵訊中供述之情節相符（見訴緝卷第146至152頁、第
    162至173頁），並有臺灣高等法院被告前案紀錄表（見訴緝
    卷第30頁）在卷可佐。且扣案如附表一編號1、2所示之槍枝
    1支及子彈7顆，係員警於107年6月12日晚間11時20分許，在
    桃園市楊梅區甡甡路902巷桃源山水社區停車場查獲黃文亭
    涉嫌持有第一級毒品，乃偕同黃文亭返回甡甡路租屋處並取
    得其同意搜索，始在該處之除濕機內扣得前開槍枝及子彈等
    情，此有臺北市政府警察局南港分局搜索扣押筆錄、扣押物
    品目錄表（見107年度偵字第17369號卷【下稱偵17369號卷
    】第18至22頁）、黃文亭於107年6月12日所簽署同意員警搜
    索甡甡路租屋處之自願受搜索同意書（見偵17369號卷第24
    頁）、內政部警政署刑事警察局搜索扣押筆錄、扣押物品目
    錄表（見偵17369號卷第25至26頁、第27頁）、桃園市政府
    警察局龍潭分局扣押物品清單（見偵17369號卷第73至74頁
    ）等證在卷可稽，是此部分事實，首堪認定。
㈡、又扣案如附表一編號1所示之槍枝，經鑑驗結果為：送鑑手槍
    1支（槍枝管制編號0000000000），認係改造手槍，由仿半
    自動手槍製造之槍枝，換裝土造金屬槍管而成，擊發功能正
    常，可供擊發適用子彈使用，認具殺傷力。扣案如附表一編
    號2所示之子彈7顆，經鑑驗結果為：送鑑子彈7顆，①、其中
    1顆，認係口徑9mm制式子彈，經試射，可擊發，認具殺傷力
    。②、其中5顆，認均係非制式子彈，由金屬彈殼組合直徑約
    8.9mm金屬彈頭而成，採樣2顆試射，均可擊發，認具殺傷力
    （尚有3顆未試射）。③、其中1顆，認係口徑9mm制式空包彈
    ，不具金屬彈頭，認不具殺傷力。此有內政部警政署刑事警
    察局107年7月12日刑鑑字第1070060370號鑑定書（見偵1736
    9號卷第59至61頁反面）在卷可佐，是扣案如附表一編號1所
    示之手槍，係屬可發射子彈具有殺傷力之改造槍枝；扣案如
    附表一編號2所示之子彈7顆，其中6顆具有殺傷力，1顆不具
    殺傷力，允無疑義。
㈢、復觀諸證人黃文亭之證述如下：
１、於警詢時證稱：我是在甡甡路租屋處房間內之除濕機把手槍1
    把、子彈7顆拿出來；他（即袁作新）是去年買那個槍；我
    第二次探監的時候，袁作新就主動叫我去看除濕機；他沒有
    講有手槍，他怎麼可能在監獄的電話那邊講，只有叫我去看
    ；因為袁作新之前有跟我說，他有買那個，但沒有跟我說放
    哪裡等語，此有本院勘驗證人黃文亭之警詢錄影光碟之勘驗
    筆錄在卷可憑（見訴緝卷第167至168頁、第170頁、第171至
    172頁）。復於偵訊中具結證稱：那個是之前我先生（即袁
    作新）他買的；扣案的手槍、彈藥是我去探監的時候，他才
    告訴我等語，亦有本院勘驗證人黃文亭之偵訊錄影光碟之勘
    驗筆錄存卷可佐（見訴緝卷第147頁、第151頁)。
２、再於本院審理中具結證稱：我是在甡甡路租屋處的除濕機拿
    出槍彈；我拿給警察的改造手槍1支、子彈7顆是袁作新的；
    我是因為袁作新被抓，我去桃園監獄看他，他跟我講那個東
    西放在除濕機裡面，他叫我把它拿給他弟弟；袁作新之前就
    有跟我說槍的事情，所以我猜測在除濕機裡面的那包東西就
    是槍；當警察問我有沒有槍的時候，我就跟警察講去看除濕
    機等語（見訴緝卷第224、227、228頁），經辯護人詢以「
    你只是依照你的直覺去推測除濕機裡面是槍枝？」，即證稱
    ：袁作新之前有買槍，但我不知道他放在哪裡等語（見訴緝
    卷第230頁），經辯護人質以「如果你不確定除溼機內的包
    包是否為槍枝，為何你於107年6月12日遭警方搜索，並詢問
    你有無其他違禁品時，你卻向警察稱住家還有非法槍枝？」
    ，仍證稱：是被告跟我說那個東西在除濕機裡面等語（見訴
    緝卷第231頁），復經審判長詢以「你怎麼知道袁作新有買
    過槍？」，亦證稱：因為袁作新跟我說他要跟好幾個朋友要
    去試槍，然後他們就出門了等語（見訴緝卷第231頁），經
    審判長質以「經勘驗你的偵訊錄影光碟，檢察官問：你的槍
    是拿來幹嘛的？你回答：那是之前我先生他買的。既然你也
    沒有問袁作新有沒有買到槍，為何你會認為那個槍就是你先
    生買的？」，即證稱：「不然是人家送的嗎，那一定是被告
    自己去買的」；我去桃園監獄探監時，我有答應袁作新將除
    濕機裡面的那東西交給他弟弟等語（見訴緝卷第231至232頁
    )。
３、至於證人黃文亭於本院審理中雖就其去法務部○○○○○○○探監被
    告之確切時間、其係何時知悉放在甡甡路租屋處之除濕機內
    之「那個東西」為本案槍枝、子彈等節（見訴緝卷第227、2
    29、231頁）與其於警詢、偵訊中之證述（見訴緝卷第152、
    172頁）相左，然衡情證人黃文亭於本院審理中作證之時間
    距案發時間已隔4年，人之記憶會隨時間流逝而模糊、混淆
    ，甚難強求證人黃文亭就細節事項在審理中之證述與案發時
    之具體細節一致，抑或與其在警詢、偵查中之證述相同，更
    難要求證人黃文亭就其與被告探監會面時之對話內容完整還
    原，而觀諸證人黃文亭就被告有無購買過槍枝、被告於其探
    監會面時係如何交代甡甡路租屋處除濕機內之東西等節，歷
    來證述一致，核無明顯瑕疵或矛盾之處。再參以證人黃文亭
    於警詢及偵訊中證稱被告係於106年9月間外遇（見訴緝卷第
    170頁、226頁），然其於107年5月21日、29日及同年6月5日
    仍至監所會見被告數次，此有法務部○○○○○○○接見明細表（
    見訴緝卷第75頁）在卷可佐，證人黃文亭於本院審理中復證
    稱：我沒有要求袁作新替我頂罪；我不會因為袁作新外遇對
    婚姻不忠，對他不滿，因而想要陷害他，誣陷本案的槍彈是
    他的等語（見訴緝卷第230、233頁），顯見證人黃文亭自無
    因內心不滿，而甘冒偽證之風險，蓄意虛構犯罪事實構陷被
    告之理，是證人黃文亭證稱本案槍枝及子彈係被告所購買，
    並藏放在甡甡路租屋處之除濕機內，當其去監獄探視被告時
    ，被告乃要求其將除濕機內之本案槍彈交予被告弟弟等情，
    堪以採信。
㈣、再者，被告於偵訊時復自承：黃文亭所稱在住處被搜到的一
    把槍是我的，是我把槍藏在我甡甡路租屋處，槍是106年12
    月間，快要聖誕節的時候取得的，那時候黃文亭並不知道有
    這把槍等語，並承認其違反槍砲彈藥刀械管制條例罪嫌，此
    亦有本院勘驗被告之偵訊錄影光碟之勘驗筆錄在卷足參（見
    訴緝卷第102頁），且經檢察官將其身分自被告轉為證人，
    並告知其具結義務及偽證罪之處罰後，仍證稱：我被抓的時
    候，我有跟黃文亭講把我藏在除濕機裡面的那東西丟掉等語
    明確（見本院卷第103頁），而偵訊過程中，檢察官未有以
    不正當方法訊問被告，被告確有簽立具結結文，亦於該偵訊
    筆錄上簽名等情，有前開偵訊筆錄、具結結文（見偵17369
    號卷第66、67頁）及本院勘驗前開偵訊錄影光碟之結果（見
    訴緝卷第104頁）等證在卷可佐，是被告前開自白乃係出於
    其自由意志所為之陳述，復核與證人黃文亭證述本案槍枝、
    子彈係藏放在甡甡路租屋處之除濕機內，以及其要求黃文亭
    將本案槍枝、子彈處理掉乙節完全一致，足認被告確有於10
    6年12月之某日，在臺灣地區不詳地點，以不詳價格，向真
    實姓名、年籍不詳之成年人購買取得如附表一編號1所示之
    可供擊發適用子彈具有殺傷力之改造手槍1支，及如附表一
    編號2所示之子彈7顆（其中6顆具有殺傷力）而持有之，並
    藏放在其與不知情之配偶黃文亭共住之甡甡路租屋處之除濕
    機內，洵無疑義。
㈤、被告及其辯護人雖辯稱：被告係幫黃文亭頂罪，始在偵查中
    坦承本案槍枝及子彈係其所有，實則被告並不知道前開槍枝
    及子彈為何人所有云云，然扣案如附表一編號1所示之可供
    擊發適用子彈具有殺傷力之改造手槍1支，及如附表一編號2
    所示之子彈7顆（其中6顆具有殺傷力）確係被告購買，並藏
    放於甡甡路租屋處之除濕機內，俱如本院認定如前。被告及
    其辯護人猶以前詞置辯，自不足採。
㈥、綜上所述，被告及辯護人所辯情詞，顯係事後推諉卸責之詞
    ，俱不足採信。本案事證明確，被告上開未經許可持有可發
    射子彈具有殺傷力之改造槍枝及子彈之犯行，足以認定，應
    依法論科。
二、論罪科刑
㈠、新舊法比較：
　　按行為後法律有變更者，適用行為時之法律。但行為後之法
    律有利於行為人者，適用最有利於行為人之法律，刑法第2
    條第1項定有明文。查被告行為後，槍砲彈藥刀械管制條例
    第4條第1項第1款、第7條第4項、第8條第4項已於109年6月1
    0日修正公布，並自同年月12日施行，前揭條文修正前、後
    之比較結果詳如附表二。從而，依刑法第2條第1項前段規定
    ，本案就未經許可持有可發射子彈具有殺傷力之改造槍枝部
    分，自應適用被告行為時即修正前之槍砲彈藥刀械管制條例
    第8條第4項規定論處。
㈡、論罪部分：
    核被告所為，係犯修正前槍砲彈藥刀械管制條例第8條第4項
    之未經許可持有可發射子彈具有殺傷力之改造槍枝罪，以及
    槍砲彈藥刀械管制條例第12條第4項之未經許可持有子彈罪
    。被告係以一持有行為，同時持有上開改造手槍1支及具有
    殺傷力之子彈6顆，係以一行為同時觸犯未經許可持有可發
    射子彈具有殺傷力之改造手槍罪及未經許可持有子彈罪，為
    想像競合犯，依刑法第55條之規定，應從一重論以修正前槍
    砲彈藥刀械管制條例第8條第4項之未經許可持有可發射子彈
    具有殺傷力之改造手槍罪。
㈢、科刑部分
　　茲審酌被告無視法之嚴禁，非法持有可發射子彈具殺傷力之
    改造手槍1支及具殺傷力之子彈6顆，對大眾安全及社會治安
    造成潛在威脅，法治觀念薄弱，所為實不應寬貸，犯後仍卸
    詞狡辯，未見悔意，惟念其持有本案槍枝期間，未持以從事
    犯罪行為而未生實害；兼衡其自陳高職畢業之智識程度、小
    康之家庭經濟狀況（見本院他字卷第11頁），及其犯罪之動
    機、目的、手段與素行等一切情狀，量處如主文所示之刑，
    並就罰金刑部分諭知易服勞役之折算標準。
三、沒收部分　　
㈠、扣案如附表一編號1所示之槍枝，經送內政部警政署刑事警察
    局鑑驗，鑑驗結果確屬具有殺傷力之改造手槍，有內政部警
    政署刑事警察局107年7月12日刑鑑字第1070060370號鑑定書
    （見偵17369號卷第59至61頁反面）在卷可參，是前開槍枝
    為槍砲彈藥刀械管制條例第4條第1項第1款列管之槍枝，自
    屬違禁物，應依刑法第38條第1項之規定宣告沒收。
㈡、扣案如附表一編號2所示子彈7顆，經送內政部警政署刑事警
    察局鑑驗，鑑驗結果：①、其中1顆，認係口徑9mm制式子彈
    ，經試射，可擊發，認具殺傷力；②、其中5顆，認均係非制
    式子彈，由金屬彈殼組合直徑約8.9mm金屬彈頭而成，採樣2
    顆試射，均可擊發，認具殺傷力（尚有3顆未試射）；③、其
    中1顆，認係口徑9mm制式空包彈，不具金屬彈頭，認不具殺
    傷力，有內政部警政署刑事警察局107年7月12日刑鑑字第10
    70060370號鑑定書（見偵17369號卷第59至61頁反面）在卷
    可參。是其中未經試射之非制式子彈3顆，確屬均可擊發，
    認具殺傷力，乃屬槍砲彈藥刀械管制條例第4條第1項第2款
    列管之子彈，自屬違禁物，應依刑法第38條第1項之規定宣
    告沒收；至於其中具殺傷力之制式子彈1顆、非制式子彈2顆
    ，經鑑驗時試射擊發完畢而已不具子彈之形式，自非屬違禁
    物，爰不予宣告沒收；另其中1顆，經送內政部警政署刑事
    警察局鑑驗結果，不具殺傷力，非屬違禁物，本院自無從對
    此宣告沒收，併此敘明。
據上論斷，應依應依刑事訴訟法第299條第1項前段，修正前槍砲
彈藥刀械管制條例第8條第4項、槍砲彈藥刀械管制條例第12條第
4項，刑法第11條前段、第2條第1項前段、第55條、第42條第3項
前段、第38條第1項，判決如主文。
本案經檢察官葉益發提起公訴，經檢察官黃鈺斐到庭執行職務。
中　　華　　民　　國　　111 　年　　10　　月　　14　　日
              刑事第六庭  審判長法  官  劉淑玲
                                法  官  何宇宸
                                法  官  何啓榮
以上正本證明與原本無異。
如不服本判決應於收受判決後20日內向本院提出上訴書狀，並應
敘述具體理由。其未敘述上訴理由者，應於上訴期間屆滿後20日
內向本院補提理由書(均須按他造當事人之人數附繕本)「切勿逕
送上級法院」。
                                書記官　潘瑜甄
中　　華　　民　　國　　111 　年　　10　　月　　31　　日
附錄本案論罪科刑法條：修正前槍砲彈藥刀械管制條例第8條第4
項，槍砲彈藥刀械管制條例第12條第4項。
附表一（扣案物）：
編號 物品名稱、外觀及數量 鑑定結果 相關卷頁 1 手槍1支（含彈匣1只）。 送鑑手槍1枝（槍枝管制編號：0000000000），認係改造手槍，由仿半自動手槍製造之槍枝，換裝土造金屬槍管而成，擊發功能正常，可供擊發適用子彈使用，認具殺傷力。 ㈠、內政部警政署刑事警察局107年7月12日刑鑑字第1070060370號鑑定書（見偵17369號卷第59至61頁反面）。 ㈡、桃園市政府警察局楊梅分局扣押物品目錄表、桃園市政府警察局龍潭分局扣押物品清單（見偵17369號卷第27頁，偵17369號卷第73頁）。 2 子彈7顆。 送鑑子彈7顆，㈠、其中1顆，認係口徑9mm制式子彈，經試射，可擊發，認具殺傷力。㈡、其中5顆，認均係非制式子彈，由金屬彈殼組合直徑約8.9mm金屬彈頭而成，採樣2顆試射，均可擊發，認具殺傷力（尚有3顆未經試射）。㈢、其中1顆，認係口徑9mm制式空包彈，不具金屬彈頭，認不具殺傷力。 ㈠、內政部警政署刑事警察局107年7月12日刑鑑字第1070060370號鑑定書（見偵17369號卷第59至61頁反面）。 ㈡、桃園市政府警察局楊梅分局扣押物品目錄表、桃園市政府警察局龍潭分局扣押物品清單（見偵17369號卷第27頁，偵17369號卷第74頁）。 
附表二（新舊法比較）：
比較法條 現行條文 修正前條文 新舊法比較結果 109年6月10日修正，109年6月12日施行施行前、後之槍砲彈藥刀械管制條例第4條第1項第1款。 槍砲：指制式或非制式之火砲、肩射武器、機關槍、衝鋒槍、卡柄槍、自動步槍、普通步槍、馬槍、手槍、鋼筆槍、瓦斯槍、麻醉槍、獵槍、空氣槍、魚槍及其他可發射金屬或子彈具有殺傷力之各式槍砲。 槍砲：指火砲、肩射武器、機關槍、衝鋒槍、卡柄槍、自動步槍、普通步槍、馬槍、手槍、鋼筆槍、瓦斯槍、麻醉槍、獵槍、空氣槍、魚槍及其他可發射金屬或子彈具有殺傷力之各式槍砲。 本次修正係考量現行查獲具殺傷力之違法槍枝，多屬非制式槍枝，其殺傷力不亞於制式槍枝，對於人民生命、身體、自由及財產法益之危害，實與制式槍枝無異，故無再行區分制式與否而分別適用槍砲彈藥刀械管制條例第7條、第8條之必要，而將槍炮彈藥刀械管制條例第4條第1項第1款、第7條第1項及第4項、第8條第1項及第4項修正後如左。被告持有如附表一編號1所示之改造手槍，於修正後，係犯槍砲彈藥刀械管制條例第7條第4項之罪，法定刑為5年以上有期徒刑，併科1,000萬元以下罰金；於修正前，係犯槍砲彈藥刀械管制條例第8條第4項之罪，法定刑為3年以上10年以下有期徒刑，併科700萬元以下罰金；經新舊法比較結果，修正後之槍砲彈藥刀械管制條例第7條第4項之規定，並未較有利於被告。 109年6月10日修正，109年6月12日施行施行前、後之槍砲彈藥刀械管制條例第7條第1項、第4項。 未經許可，製造、販賣或運輸制式或非制式火砲、肩射武器、機關槍、衝鋒槍、卡柄槍、自動步槍、普通步槍、馬槍、手槍或各類砲彈、炸彈、爆裂物者，處無期徒刑或7年以上有期徒刑，併科新臺幣3,000萬元以下罰金。 未經許可，製造、販賣或運輸火砲、肩射武器、機關槍、衝鋒槍、卡柄槍、自動步槍、普通步槍、馬槍、手槍或各類砲彈、炸彈、爆裂物者，處無期徒刑或7年以上有期徒刑，併科新臺幣3,000萬元以下罰金。   未經許可，持有、寄藏或意圖販賣而陳列第一項所列槍砲、彈藥者，處5年以上有期徒刑，併科新臺幣1,000萬元以下罰金。 未經許可，持有、寄藏或意圖販賣而陳列第一項所列槍砲、彈藥者，處5年以上有期徒刑，併科新臺幣1,000萬元以下罰金。  109年6月10日修正，109年6月12日施行施行前、後之槍砲彈藥械管制條例第8條第1項、第4項。 未經許可，製造、販賣或運輸制式或非制式鋼筆槍、瓦斯槍、麻醉槍、獵槍、空氣槍或第四條第一項第一款所定其他可發射金屬或子彈具有殺傷力之各式槍砲者，處無期徒刑或5年以上有期徒刑，併科新臺幣1,000萬元以下罰金。 未經許可，製造、販賣或運輸鋼筆槍、瓦斯槍、麻醉槍、獵槍、空氣槍或第四條第一項第一款所定其他可發射金屬或子彈具有殺傷力之各式槍砲者，處無期徒刑或5年以上有期徒刑，併科新臺幣1,000萬元以下罰金。   未經許可，持有、寄藏或意圖販賣而陳列第一項所列槍砲者，處3年以上10年以下有期徒刑，併科新臺幣700萬元以下罰金。 未經許可，持有、寄藏或意圖販賣而陳列第一項所列槍枝者，處3年以上10年以下有期徒刑，併科新臺幣700萬元以下罰金。